【裁判字號】    90,訴,647
【裁判日期】    900621
【裁判案由】    槍砲彈藥刀械管制條例等
【裁判全文】
臺灣臺南地方法院刑事判決                            九十年度訴字第六四七號
    公  訴  人  臺灣台南地方法院檢察署檢察官
    被      告  乙○○
右列被告因槍砲彈藥刀械管制條例等案件，經檢察官提起公訴 (九十年度偵字第三四
八六號、四三三九號)，本院判決如左：
    主  文
乙○○未經許可持有子彈，累犯，處有期徒刑陸月，併科罰金新台幣拾伍萬元，有期
徒刑如易科罰金，以佰元折算壹日，罰金如易服勞役，以新台幣玖佰元即銀元佰
元折算壹日。扣案子彈拾壹顆沒收。
被訴竊盜部分無罪。
    事  實
一、乙○○於民國八十五年十二月間因侵占案件，經法院判處有期徒刑七月確定，於
    八十六年九月十七日執行完畢，仍不知悔改，於八十九年三、四月間某日，在台
    南市○○路歇業之金錢豹舞廳內，拾獲具殺傷力之制式四五子彈十一顆，竟未交
    予警方而未經許可持有之。嗣於九十年三月十四日二十時五十分許，在台南市○
    ○路○段三０五號因案通緝遭警查獲，而於其駕駛之機車置物箱內發現該批子彈
    ，始知上情。並扣得上開具殺傷力之子彈十一顆。
二、案經台南市警察局第一分局報請台灣台南地方法院檢察署檢察官偵查起訴。
    理  由
一、有罪部分：
（一）訊據被告乙○○對於右揭時、地持有子彈之事實坦白承認，並有扣案之子彈十
      一顆足資佐證。另查扣案之子彈十一顆，均係制式口徑零點四五吋之半自動手
      槍用子彈，其彈底標記五顆為〝Ｇ‧Ｆ‧Ｌ‧ＡＣＰ４５〞，另六顆為〝★Ａ
      ＵＴＯ★〞，認均具殺傷力，有內政部警政署刑事警察局九十年三月二十一日
      刑鑑字第三九五九六號鑑驗通知書一紙存卷足憑，是被告自白與事實相符，本
      件事證已甚明確，被告上開犯行堪以認定。
（二）核被告所為，係犯槍砲彈藥刀械管制條例第十二條第四項之未經許可持有子彈
      罪。被告同時持有多顆子彈，應僅成立實質上一罪。又被告乙○○曾於八十五
      年十二月間，因侵占案件經法院判處有期徒刑七月確定，於八十六年九月十七
      日執行完畢後，有臺灣高等法院被告全國前案紀錄表一紙在卷可按，其於五年
      內再犯本件有期徒刑以上之罪，為累犯，應依法加重其刑。爰審酌被告之素行
      、犯罪之動機、目的、手段、所生危害、犯後坦白承認態度良好等一切情狀，
      量處如主文所示之罪刑，以資懲儆。並諭知易科罰金及易服勞役之折算標準。
      扣案之子彈十一發為違禁物，應依刑法第三十八條第一項第一款宣告沒收。
二、無罪部分：
（一）公訴意旨略以：被告乙○○意圖為自己不法之所有，於民國八十九年十二月間
      某日，在台南市○○區○○路瑞復智障中心附近，擊破被害人甲○○○停置路
      旁之自用小客車車窗（毀損部分未據告訴），竊取車內甲○○○所有之金融卡
      、身分證各一張及現金新台幣一萬五千元。因認被告涉有刑法第三百二十條第
      一項之竊盜罪嫌云云。
（二）按犯罪事實，應依證據認定之，無證據不得推定其犯罪事實。又不能證明被告
      犯罪者，應諭知無罪之判決，刑事訴訟法第一百五十四條、第三百零一條第一
      項分別定有明文。又認定不利於被告之事實，須依積極證據，茍積極證據不足
      為不利於被告事實之認定時，即應為有利於被告之認定，更不必有何有利之證
      據；又事實之認定，應憑證據，如未能發現相當證據，或證據不足以證明，自
      不能以推測或擬制之方法，以為裁判之基礎，最高法院三十年上字第八一六號
      、四十年台上字第八六號亦分別著有判例可資參照。
（三）本件公訴人認被告涉有上開竊盜罪嫌，無非以被告持有被害人甲○○○所有之
      金融卡一張扣案可資佐證，且該信用卡係被害人於右揭時地連同身分證、現金
      等被竊，已據蔡女於警訊中陳明，為其論據。訊據被告乙○○則矢口否認有何
      竊盜之犯行，辯稱：伊沒有竊取甲○○○的金融卡，伊是個拾荒者，金融卡是
      撿到的等語。經查：被害人之金融卡於上開時地被竊之事實，雖據被害人於警
      訊中指述：「八十九年十二月份，我自小客車停放在安平區○○路瑞復智障中
      心附近，車窗被歹徒破壞，車內損失財物現金一萬五千元及金融卡、身分證等
      證件，當時我有到安平分駐所報案。」等語明確，惟被害人並未指稱被告確為
      行竊之人，有警訊筆錄在卷供參，故被害人上開證言僅能證明被害人之財物確
      有被竊之事實，尚難證明行竊者即為被告，即無從據此為被告不利之認定。再
      被告持有上開金融卡，其原因所在多有，被告辯稱係拾獲而得，亦非無可能，
      然縱屬不可採，公訴人以其持有金融卡即認屬竊取而來，亦屬推測之詞，並無
      其他積極證據足資證明被告確有竊盜犯行。是本件依調查所得證據尚不足證明
      被告確有前述竊盜之犯行，此外復查無其他積極證據足資證明被告有竊盜犯行
      ，揆諸前揭規定及說明，不能證明被告犯罪，應為無罪判決之諭知。
據上論斷，應依刑事訴訟法第二百九十九條第一項前段、三百零一條第一項前段，槍
砲彈藥刀械管制條例第十二條第四項，刑法第十一條前段、第四十七條、第四十一條
第一項前段、第四十二條第二項、第三十八條第一項第一款，罰金罰鍰提高標準條例
第二條，判決如主文。
中    華    民    國      九十      年      六      月      二十一      日
                                  臺灣臺南地方法院刑事第四庭
                                      法  官      鄧  希  賢
右正本證明與原本無異。
如不服本判決，應於判決送達後十日內向本院提出上訴狀( 應附繕本 )。
                                      書記官      陳  美  蓉
中    華    民    國      九十      年      六      月      二十一      日
附錄條文：
槍砲彈藥刀械管制條例第十二條 第四項
未經許可，持有、寄藏或意圖販賣而陳列子彈者，處五年以下有期徒刑，併科新台幣
三百萬元以下罰金。


司法院資訊處製作；財團法人民間司法改革基金會備份。
